臺灣高雄地方法院民事裁定　　　　　　　100年度訴字第489號
原　　　告　林正庸
被　　　告　林伯溫
　　　　　　林伯源
上列原告與被告林南榮、梁淑華、呂瑩玲間請求撤銷贈與事件，
原告並追加林伯溫、林伯源為被告，本院裁定如下：
    主      文
追加之訴駁回。
追加之訴訴訟費用由原告負擔。
    理      由
一、按「訴狀送達後，原告不得將原訴變更或追加他訴。但有下
    列各款情形之一者，不在此限：一被告同意。二請求之基礎
    事實同一者。三擴張或減縮應受判決事項之聲明者。四因情
    事變更而以他項聲明代最初之聲明者。五該訴訟標的對於數
    人必須合一確定時，追加其原非當事人之人為當事人者。六
    訴訟進行中，對於某法律關係之成立與否有爭執，而其裁判
    應以該法律關係為據，並求對於被告確定其法律關係之判決
    者。七不甚礙被告之防禦及訴訟之終結者。」，民事訴訟法
    第255 條第1 項定有明文。
二、本件原告原起訴主張被告林南榮出售兩造共同繼承被繼承人
    林再傳之門牌編號高雄市三民區○○○街150 號房地以清償
    所負借款債務後，尚應給付與原告應繼分相當之價額新臺幣
    （下同）118 萬元，此業經本院98年度訴字第2097號判決確
    定在案，惟被告林南榮為脫免給付義務，竟就名下房地與被
    告梁淑華為通謀虛偽意思表示而辦理信託登記完畢，並於民
    國98年10月30日與被告呂瑩玲通謀虛偽轉讓經營之麗晶洗衣
    店予被告呂瑩玲，故被告間之行為，已害及原告對被告林南
    榮之債權，被告林南榮復尚有民法第1145條第1 項第4 款之
    違法情事，致其受有財產損害500 萬元，為此爰依法撤銷被
    告林南榮等人間之詐害行為，請求被告林南榮、梁淑華、呂
    瑩玲共同賠償500 萬元。嗣於100 年5 月19日復具狀以被告
    林南榮之子林伯溫、林伯源未阻止被告林南榮變造林再傳之
    遺囑行為，致使被告林南榮繼承取得林再傳之遺產，請求追
    加其二人為被告，並請求就此部分准予訴訟救助云云。惟查
    ，原告追加林伯溫、林伯源為被告部分，與原起訴部分非屬
    請求之基礎事實同一者，或擴張或減縮應受判決事項之聲明
    者，或因情事變更而以他項聲明代最初之聲明者，或訴訟標
    的對於被告間必須合一確定者，且有礙訴訟之終結；又被告
    林南榮並具狀表示不同意原告所為追加，請求本院駁回（誤
    載為由本院撤回）追加之訴，故依上開說明，原告追加林伯
    溫、林伯源為被告，自係不合法，原告主張其所為追加符合
    民事訴訟法第255 條第1 項第2 、3 、4 、5 款之規定云云
    （見本院卷第275 頁、第285 頁），核屬無據，自應予以駁
    回。而追加之訴既經駁回，則就原告就追加之訴求為併准予
    訴訟救助一節，即無庸再行審究，併予指明。
三、依民事訴訟法第249 條第1 項第6 款、第95條、第78條，裁
    定如主文。
中    華    民    國  100     年    6     月    15    日
                  民事第四庭  法  官  楊淑珍
正本係照原本作成。
如對本裁定抗告須於裁定送達後10日內向本院提出抗告狀，並繳
納裁判費新台幣1,000元。
中    華    民    國  100     年    6     月    15    日
                              書記官  許琇淳